【裁判字號】    89,交易,144
【裁判日期】    890824
【裁判案由】    公共危險
【裁判全文】
臺灣臺中地方法院刑事判決                        八十九年度交易字第一四四號
    公  訴  人  臺灣台中地方法院檢察署檢察官
    被      告  乙○○
右列被告因公共危險等案件，經檢察官提起公訴 (八十九年度偵字第二四三四號)，
本院判決如左：
    主      文
乙○○服用酒類，不能安全駕駛動力交通工具而駕駛，處有期徒刑伍月，如易科罰金
，以佰元折算壹日；又因過失傷害人，處有期徒刑伍月，如易科罰金，以佰元折
算壹日。應執行有期徒刑捌月，如易科罰金，以佰元折算壹日。
    事      實
一、乙○○於民國（下同）八十八年十一月二十日晚間七時三十分許，飲用藥酒二杯
    後，其吐氣所含酒精成份已達每公升一．一二毫克以上，超過每公升０．二五毫
    克之標準值甚多，已不能安全駕駛動力交通工具，仍酒醉騎乘車牌號碼ＴＪＫ－
    二八○號輕型機車，沿台中縣神岡鄉○○路由南往北即往民生路方向行駛，途經
    台中縣神岡鄉○○路六二七號神岡國中前時，本應注意行近學校出、入口時，應
    減速慢行，作隨時停車之準備；又汽車（含機車）行駛時，駕駛人應注意車前狀
    況，並隨時採取必要之安全措施；行駛至交岔路口，其行進應遵守燈光號誌，「
    特種閃光號誌」，係以單一鏡面之閃光紅色或黃色燈號，警告接近之車輛注意前
    方路況，應先暫停或減速慢行，再視路況以定行止，設於交岔路口或危險路段前
    ；又應注意汽車駕駛人飲酒後其吐氣所含酒精成份超過每公升０．二五毫克以上
    者，不得駕車，而依當時天氣晴朗，夜間有照明設備，路面乾燥、無缺陷及無障
    礙物，視距良好，又無不能注意之情形，詎其能注意，竟疏未注意車前狀況及減
    速慢行，猶酒醉貿然以時速約三十公里速度直行，適其前方有行人丙○○穿越道
    路已行達路旁車停處，乙○○因一時閃煞不及，其所騎乘之機車車頭遂撞及丙○
    ○，使丙○○倒地而受有創傷性蜘蛛網膜下腔出血之傷害。
二、案經台中縣警察局豐原分局報請臺灣臺中地方法院檢察署檢察官偵查起訴。
    理      由
一、訊據被告乙○○對於前開事實坦承不諱，核與告訴人丙○○於警訊及偵審中指訴
    之情節相符，並有台中縣警察局道路交通事故調查報告表乙份、被告酒精測試值
    乙紙、告訴人提出診斷証明書乙紙及承辦本件車禍警員甲○○所製作之查獲後測
    試觀察職務報告乙紙附卷足憑。按行近學校出、入口時，應減速慢行，作隨時停
    車之準備；又汽車（含機車）行駛時，駕駛人應注意車前狀況，並隨時採取必要
    之安全措施；行駛至交岔路口，其行進應遵守燈光號誌，「特種閃光號誌」，係
    以單一鏡面之閃光紅色或黃色燈號，警告接近之車輛注意前方路況，應先暫停或
    減速慢行，再視路況以定行止，設於交岔路口或危險路段前；又應注意汽車駕駛
    人飲酒後其吐氣所含酒精成份超過每公升０．二五毫克以上者，不得駕車，道路
    交通安全規則第九十三條第一項第四款、第九十四條第三項、第一百零二條第一
    項第一款、第一百十四條第二款，道路交通標誌標線號誌設置規則第一百九十四
    條第三款第四目分別定有明文。經查，本件被告於前開時地騎乘機車，本應注意
    遵守上開規定，而肇事地點為學校出入口並有閃光黃燈號誌之交岔路口，而依當
    時天氣晴朗，夜間有照明設備，路面乾燥、無缺陷及無障礙物，視距良好，有上
    開道路交通事故調查報告表附卷可查，又無不能注意之情形，詎其能注意，竟疏
    未注意車前狀況及減速慢行，猶酒醉貿然以時速約三十公里速度直行，因而肇事
    ，致告訴人受有如事實欄所載傷害，被告自有過失。況本件經送請臺灣省台中縣
    區車輛行車事故鑑定委員會鑑定結果，亦認被告酒醉駕駛機車未注意車前情況謹
    慎行駛，不慎撞上在岔路口穿越車道已行達路旁之行人，為肇事原因，有該鑑定
    委員會鑑定意見書附卷可按，益証被告確有過失，且其過失行為與告訴人受傷間
    具有相當因果關係。又被告於肇事後之同日晚間八時許，經警測試其飲酒後吐氣
    所含酒精成份為每公升一．一二毫克，有其酒精測試值乙紙附卷可考，超過每公
    升０．二五毫克之標準值甚多，顯見被告飲酒後已不能安全駕駛動力交通工具，
    仍酒醉於前開時地駕駛上開自用小客車以致肇事無疑。本件事證明確，被告犯行
    堪以認定。
二、核被告乙○○所為，係犯刑法第一百八十五條之三之服用酒類，不能安全駕駛動
    力交通工具而駕駛罪、同法第二百八十四條第一項前段之過失傷害罪。又被告酒
    醉駕車，因而致告訴人受傷，依法應負過失傷害罪責，依道路交通管理處罰條例
    第八十六條第一項規定，應加重其刑。被告所犯上開二罪，犯意各別，犯罪構成
    要件不同，應予分論併罰。爰審酌被告犯罪之動機、目的、所生危害、過失程度
    、告訴人受傷程度及犯後坦承犯行等一切情狀，分別量處如主文所示之刑，並諭
    知易科罰金之折算標準，且定其應執行刑，以資懲儆。
三、據上論斷，應依刑事訴訟法第二百九十九條第一項前段，道路交通管理處罰條例
    第八十六條第一項，刑法第一百八十五條之三、第二百八十四條第一項前段、第
    四十一條、第五十一條第五款，罰金罰鍰提高標準條例第一條前段、第二條，判
    決如主文。
中      華      民      國    八十九    年      八      月    二十四    日
        臺灣臺中地方法院交通法庭
                                        法  官  夏  一  
右正本證明與原本無異。
如不服本判決，應於判決送達後十日內向本院提出上訴狀( 應附繕本 )，上訴於臺灣
高等法院臺中分院。
                                        書記官
中      華      民      國    八十九    年      八      月    二十四    日
刑法第一百八十五條之三
服用毒品、麻醉藥品、酒類或其他相類之物，不能安全駕駛動力交通工具而駕駛者，
處一年以下有期徒刑、拘役或三萬元以下罰金。
刑法第二百八十四條第一項前段
因過失傷害人者，處六月以下有期徒刑、拘役或五百元以下罰金。致重傷者，處一年
以下有期徒刑、拘役或五百元下罰金。


司法院資訊處製作；財團法人民間司法改革基金會備份。
